【裁判字號】    96,訴,1879
【裁判日期】    970215
【裁判案由】    違反毒品危害防制條例
【裁判全文】
臺灣臺南地方法院刑事判決              96年度訴字第1879號
公  訴  人  臺灣臺南地方法院檢察署檢察官
被      告  乙○○
上列被告因違反毒品危害防制條例案件，經檢察官提起公訴（96
年度毒偵字第3134號），被告於本院準備程序中就被訴事實為有
罪之陳述，經本院合議庭裁定由受命法官獨任進行簡式審判程序
，判決如下：
    主  文
乙○○施用第一級毒品，累犯，處有期徒刑拾月；又施用第二級
毒品，累犯，處有期徒刑柒月，扣案裝填安非他命之吸管壹支（
毛重零點參伍公克）沒收銷燬之。應執行有期徒刑壹年，扣案裝
填安非他命之吸管壹支（毛重零點參伍公克）沒收銷燬之。
    事實及理由
一、本件犯罪事實：乙○○前於民國91年間，因違反毒品危害防
    制條例（施用第一級毒品）案件，由臺灣臺南地方法院檢察
    署檢察官提起公訴並聲請強制戒治，經本院91年11月18日91
    毒聲字第1951號裁定令入戒治處所施以強制戒治，於93年1
    月9日戒治期滿而執行完畢，並經臺灣高等法院臺南分院92
    年6月5日92年度上訴字第491號判決判處有期徒刑9月確定；
    復於92年間因施用第二級毒品，經本院92年8月28日92年度
    訴字第858號判決判處有期徒刑10月確定，上開二判決經定
    應執行有期徒刑1年6月，甫於94年6月12日縮刑期滿執行完
    畢。詎其猶不知悔改，於強制戒治執行完畢釋放後5年內，
    又基於施用第一級毒品海洛因之犯意，於96年10月29日晚上
    11時許，在臺南市○○區○○路5段11巷59弄35號住處施用
    第一級毒品海洛因1次；另基於施用第二級毒品安非他命之
    犯意，復於96年10月30日凌晨零時許，在上開住處內施用第
    二級毒品安非他命1次，同年月30日下午6時40分許，經警在
    臺南市○○街及友愛街口盤查時，當場查扣其皮夾中裝填安
    非他命之吸管1支（毛重0.35公克），並經徵得其同意採集
    尿液，送驗結果呈鴉片類（嗎啡及可待因）及安非他命類（
    安非他命及甲基安非他命）陽性反應，而悉上情。
二、上開犯罪事實之證據：
（一）被告於警詢、檢察官偵查中，及本院審理時之自白。
（二）臺南市警察局第二分局偵辦毒品防制條例案送驗尿液年籍
      對照表、詮昕科技股份有限公司96年11月11日濫用藥物尿
      液檢驗報告、臺南市警察局第二分局搜索扣押筆錄、扣押
      物品目錄表、查獲乙○○涉毒品防制條例案初步檢驗報告
      書各1紙，以及扣案物品照片2幀。
（三）扣案裝填安非他命之吸管1支（毛重0.35公克）。
三、按海洛因經注射入人體後，約80%於24小時內自尿中排出，
    代謝物嗎啡之平均可檢出時限約為26小時，安非他命則約70
    %於24小時內自尿中排出、約90%於96小時內自尿中排出，而
    國內尿液中甲基安非他命之檢驗僅鑑定其是否呈陽性反應，
    尚無定其含量，且甲基安非他命成分之檢出與其投與方式、
    投與量、個人體質、採尿時間與檢測儀器之精密度等諸多因
    素有關，雖僅憑尿液中呈安非他命陽性反應，無法確實推算
    吸食時間距採集時間之長短，惟依上述資料推斷，最長可能
    不會超過4日（參行政院衛生署藥物食品檢驗局81年9月8日
    （81）藥檢壹字第8114885號及同年2月8日（81）藥檢壹字
    第001156號函），佐以被告查獲採尿時間，及其尿液送驗均
    分別呈鴉片類（嗎啡及可待因）及安非他命類（安非他命及
    甲基安非他命）陽性反應之結果，被告自白於前開時、地，
    施用第一級毒品海洛因及第二級毒品安非他命之犯行，足堪
    認定。
四、被告前因施用毒品案件，經送強制戒治後，認無繼續施用毒
    品傾向，於93年1月9日釋放而執行完畢，有臺灣高等法院被
    告前案紀錄表在卷可按，其於強制戒治執行完畢釋放後5年
    內之96年10月29、30日，再犯本件施用毒品之罪，自應依法
    論科；且查海洛因、安非他命分別係屬毒品危害防制條例第
    2條第2項第1款、第2款所列之第一、二級毒品，核被告所為
    ，分別係犯毒品危害防制條例第10條第1項、第2項之施用第
    一級、第二級毒品罪，且其施用前後持有第一、二級毒品之
    低度行為，應為其施用之高度行為所吸收，不另論罪；又被
    告施用第一級、第二級毒品之犯意各別、方法互殊，應分論
    併罰之。另被告於91、92年間，因違反毒品危害防制條例（
    施用第一級、第二級毒品），分別經臺灣高等法院臺南分院
    92年度上訴字第491號、本院92年度訴字第858號等判決判處
    有期徒刑9月、10月確定，並於94年6月12日縮刑期滿執行完
    畢，有臺灣高等法院被告前案紀錄表在卷可參，其於受有期
    徒刑執行完畢後5年內故意再犯本件有期徒刑以上之罪，為
    累犯，應依法加重其刑。爰審酌被告經強制戒治，仍未能體
    認施用毒品對於自身健康之危害，遠離毒品，意志力薄弱，
    且無固定工作，以及犯後坦承犯行，態度良好等一切情狀，
    分別量處如主文所示之刑，並定其應執行刑。另扣案裝填安
    非他命之吸管1支（毛重0.35公克），不論屬於犯人與否，
    依毒品危害防制條例第18條第1項前段規定，應沒收銷燬之
    。
據上論斷，應依刑事訴訟法第273條之1第1項、第299條第1項前
段、第310條之2、第454條，毒品危害防制條例第10條第1項、第
2項、第18條第1項前段，刑法第11條、第47條第1項、第51條第5
款，判決如主文。
本案經檢察官甲○○到庭執行職務
中    華    民    國    97    年    2     月    15    日
                  刑事第十二庭  法  官  魏玉英
以上正本證明與原本無異。
如不服本判決應於收受本判決後10日內向本院提出上訴書狀，並
應敘述具體理由。如未敘述上訴理由者，應於上訴期間屆滿後20
日內向本院補提理由書狀（均須按他造當事人之人數附繕本）「
切勿逕送上級法院」。
                                書記官  曾盈靜
中    華    民    國    97    年    2     月    15    日
附錄本案論罪科刑法條全文
毒品危害防制條例第10條
施用第一級毒品者，處6月以上5年以下有期徒刑。
施用第二級毒品者，處3年以下有期徒刑。


司法院資訊處製作；財團法人民間司法改革基金會備份。
